



Jacson Silva Correa

Endereço para acessar este CV: http://lattes.cnpq.br/1419879566589738

Última atualização do currículo em 01/11/2018

Resumo informado pelo autor

Possui graduação em Análise e Desenvolvimento de Sistemas pela Universidade Norte do Paraná (2014), é especialista em Tecnologias para Aplicações WEB. Atualmente é técnico de laboratório / informática do Instituto Federal da Bahia. Tem experiência na área de Ciência da Computação, com ênfase em Sistemas de Computação, atuando principalmente nos seguintes temas: segurança, sistema web, desenvolvimento e hardware. (Texto informado pelo autor)

Nome civil

Nome Jacson Silva Correa

Dados pessoais

Nascimento 27/02/1983 - Brasil CPF 016.433.035-62

Formação acadêmica/titulação

2016 - 2017 Especialização em Tecnologias Para Aplicações Web.

Universidade Norte do Paraná, UNOPAR, Londrina, Brasil Título: Sistema de Gestão Educacional - Processos Pedagógicos

Orientador: Marcelo Maieski Antunes

2012 - 2014 Graduação em Análise e Desenvolvimento de Sistemas

Universidade Norte do Paraná, UNOPAR, Londrina, Brasil Título: SGE - Sistema de Gestão Escolar

Orientador: Marco Ikuro Hisatomi

2012 - 2014 Ensino Profissional de nível técnico em Análise e Desenvolvimento de Sistemas.

Universidade Norte do Paraná, UNOPAR, Londrina, Brasil

2005 - 2006 Ensino Médio (20 grau)

COLÉGIO ESTADUAL ARMANDO RIBEIRO CARNEIRO, CEARC, Brasil, Ano de obtenção: 2006

Formação complementar

2018 - 2018	Curso de curta duração em INOVANDO COM CSS. (Carga horária: 26h). Fundação Bradesco – Escola Virtual, FBEV, Brasil
2018 - 2018	Curso de curta duração em INTRODUÇÃO AO JAVASCRIPT. (Carga horária: 45h). Fundação Bradesco – Escola Virtual, FBEV, Brasil
2018 - 2018	Curso de curta duração em WEB DESIGN. (Carga horária: 35h). Fundação Bradesco – Escola Virtual, FBEV, Brasil
2018 - 2018	Curso de curta duração em INTERNET EXPLORER 8. (Carga horária: 32h). Fundação Bradesco – Escola Virtual, FBEV, Brasil
2018 - 2018	Curso de curta duração em INTRODUÇÃO À INFORMÁTICA. (Carga horária: 20h). Fundação Bradesco – Escola Virtual, FBEV, Brasil
2018 - 2018	Curso de curta duração em SEGURANÇA DA INFORMAÇÃO. (Carga horária: 23h). Fundação Bradesco – Escola Virtual, FBEV, Brasil
2015 - 2015	Curso de curta duração em HTML avançado. (Carga horária: 64h). Fundação Bradesco – Escola Virtual, FBEV, Brasil
2015 - 2015	Curso de curta duração em Modelagem de Dados. (Carga horária: 35h). Fundação Bradesco – Escola Virtual, FBEV, Brasil
2013 - 2013	Curso de curta duração em Redes e Noções de Hardware. (Carga horária: 35h). Cursos 24 Horas, C24H, Brasil
2012 - 2012	Curso de curta duração em Redes. (Carga horária: 35h). Fundação Bradesco – Escola Virtual, FBEV, Brasil
2010 - 2010	Curso de curta duração em Linux - Básico. (Carga horária: 16h). Projeto Linux Brasil, PLB, Brasil
2010 - 2010	Curso de curta duração em Linux - Avançado. (Carga horária: 24h). Projeto Linux Brasil, PLB, Brasil
2007 - 2007	Curso de curta duração em Linux - Ubuntu. (Carga horária: 3h). Instituto Politécnico de Ensino a Distância, IPED, Brasil
2007 - 2007	Curso de curta duração em Linux. (Carga horária: 3h). Instituto Politécnico de Ensino a Distância, IPED, Brasil

2004 - 2005 Curso de curta duração em Montagem e Manutenção de Computadores. (Carga horária: 72h).

Atuação profissional

1. Secretaria de Educação do Estado da Bahia - SEEBA

Vínculo institucional 2012 - 2014 Enquadramento funcional: Assistente Administrativo , Carga horária: 30, Regime: Parcial

Enquadramento funcional: Assistente Administrativo , Carga noraria: 30, Regime: Parcial Outras informações:
Principais Atividades: Realizar o cadastros e a manutenção dos aluno no Sistema de Gestão Escolar(SGE)
Realizar prestação de contas; Auxiliar Professores do Curso Técnico em Manutenção e Suporte em Informatica.

2. Instituto Federal da Bahia - IFBA

Vínculo institucional

2014 - Atual Vínculo: Servidor público , Enquadramento funcional: Técnico de Laboratório / Informática , Carga horária: 40, Regime: Integral

3. Universidade Aberta do Brasil - Polo Itamaraju - UAB

Vínculo institucional

2011 - 2014 Vínculo: Servidor público , Enquadramento funcional: Técnico em Informática , Carga horária: 20, Regime: Parcial

Outras informações:
Principais Atividades: Realizar manutenção dos laboratórios de informática; Auxiliar Alunos e Funcionários na utilização dos computadores; Implementar rede local, com instalação de servidor Linux, roteadores, switches, cabeamento, etc. Administrar rede local.

Producão

Produção técnica

Programa de computador sem registro

1. CORREA, J. S. LINKEDHOUSE, 2018

2. CORREA, J. S. Gurilândia - Sistema de Gestão Escolar, 2014

3. CORREA, J. S. PET - Programa de Encaminhamento ao Trabalho, 2014

Página gerada pelo sistema Currículo Lattes em 24/08/2022 às 19:13:01.